# 求助陈版主 : 关于含进度预提的应付账款的周转率计算

提问人：lcx2456 时间：2022-03-16 13:11:35
如果一家公司每年年末都会和对方确认研发进度，预提研发费用，那用研发计算周转率时，是否要含这一块预提的费用，这样应付余额和费用都比不含的要大了，计算结果也不一样，应该要含预提的吗？

回答人：chenyiwei
按权责发生制口径确认费用和负债是比较合理的做法。建议在条件允许的情况下尽可能根据研发进度暂估和预计。